Inventaris van de archieven van Curaçao, Bonaire en Aruba, (1771) 1828-1845 (1914)
Nationaal Archief, Den Haag
- ARCHIEVEN VAN DE DIRECTEUR, 1828-1834, DE GEZAGHEBBER, 1834-1845 (1874), A.
  - Ingekomen brieven van militaire autoriteiten. Met bijlagen, 1828-1845; 58-75; 18 pakken
    - 1828., 58
    - 1829., 59
    - 1830., 60
      De maand januari ontbreekt.
    - 1831., 61
    - 1832., 62
    - 1833., 63
    - 1834., 64
    - 1835., 65
    - 1836., 66
    - 1837., 67
      De maanden januari- april ontbreken.
    - 1838., 68
    - 1839., 69
    - 1840., 70
    - 1841., 71
      De maanden april - juni ontbreken.
    - 1842., 72
    - 1843., 73
    - 1844., 74
    - 1845., 75
  - Ingekomen brieven van de marine. Met bijlagen, 1827-1840; 76-89; 14 pakken
    - 1827 augustus - december., 76
      Zie voor januari - juli, Archieven van Curaçao, Bonaire en Aruba tot 1828, inv. nr. 327.
    - 1828., 77
    - 1829., 78
    - 1830., 79
    - 1831., 80
    - 1832., 81
    - 1833., 82
    - 1834., 83
    - 1835., 84
    - 1836., 85
    - 1837., 86
    - 1838., 87
    - 1839., 88
    - 1840., 89
  - Ingekomen brieven van de schutterij en de landstorm. Met bijlagen, 1828-1839; 90-101; 12 omslagen
    - 1828., 90
    - 1829., 91
    - 1830., 92
    - 1831., 93
    - 1832., 94
    - 1833., 95
    - 1834., 96
    - 1835., 97
    - 1836., 98
    - 1837., 99
    - 1838., 100
    - 1839., 101
  - Ingekomen brieven van de commandeurs en ambtenaren van Bonaire en Aruba. Met bijlagen, 1828-1845; 103-120; 18 pakken
    - 1828., 103
    - 1829., 104
    - 1830., 105
    - 1831., 106
    - 1832., 107
    - 1833., 108
    - 1834., 109
    - 1835., 110
    - 1836., 111
    - 1837., 112
    - 1838., 113
    - 1839., 114
    - 1840., 115
    - 1841., 116
    - 1842., 117
    - 1843., 118
    - 1844., 119
    - 1845., 120
  - Ingekomen brieven uit het buitenland, 1828-1829; 122-123; 2 pakken
    - 1828., 122
    - 1829., 123
  - Alfabetisch repertorium op de ingekomen brieven, 1827-1846; 125-130; 6 delen
    - 1827 juli - 1831., 125
    - 1832-1834., 126
      Met alfabetische index.
    - 1835-1838., 127
    - 1839-1841 september., 128
    - 1841 oktober - 1844 maart., 129
    - 1844 april - 1846 maart., 130
  - Chronologisch repertorium op de militaire aanschrijvingen van de gouverneur-generaal te Paramaribo, 1828 augustus - 1845 januari; 131; 1 deel
    De stukken bevinden zich waarschijnlijk in het Centraal Historisch Archief te Willemstad op Curaçao.
  - Chronologisch repertorium op de ingekomen brieven uit het moederland, 1824-1836; 132; 1 deel
  - Rekesten ingekomen bij de gouverneur (- 1828), directeur (1828-1833) en gezaghebber (1834-1845), met de daarop genomen beschikkingen. Met bijlagen, 1828-1845; 133-153; 21 banden
    - 1828., 133
    - 1829., 134
    - 1830., 135
    - 1831., 136
    - 1832., 137
    - 1833., 138
    - 1834 juli - december., 139
    - 1834., 140
    - 1835., 141
    - 1835., 142
    - 1836., 143
    - 1836., 144
    - 1837., 145
    - 1838., 146
    - 1839., 147
    - 1840., 148
    - 1841., 149
    - 1842., 150
    - 1843., 151
    - 1844., 152
    - 1845., 153
  - Conceptrekesten ingekomen bij de gouverneur (directeur), 1828, [1831-1832]; 165; 1 omslag
  - Chronologisch repertorium op de ingekomen rekesten, 1824 1833; 166; 1 deel
  - Ingekomen rekesten betreffende de uitvoer van slaven, met de daarop genomen beschikkingen. Met bijlagen, 1834-1846; 154-159; 6 banden
    - 1834 juli - 1835., 154
    - 1836-1837 november., 155
    - 1838-1839., 156
    - 1839 september - 1840., 157
    - 1841-1842., 158
    - 1843-1846., 159
  - Ingekomen rekesten betreffende het begraven van overleden personen, met de daarop genomen bschikkingen, 1828-1847; 160-163; 4 banden
    - 1828-1832 november., 160
    - 1833-1834., 161
    - 1835 februari - 1836., 162
    - 1837 maart - 1847 september., 163
  - Ingekomen rekesten van vrije negers om kosteloos te mogen trouwen, met de daarop genomen beschikkingen, 1835 mei - 1840; 164; 1 band
  - Weekrapporten van commandanten van te Curaçao gestationeerde oorlogsschepen, 1828 1834; 167; 1 pak
  - Naamlijsten van aangekomen passagiers en weekrapporten over aangekomen en vertrokken schepen., 1828-1836; 168; 1 pak en 1 omslag
    - Naamlijsten van aangekomen passagiers, 1828 maart - 1830, 168.1; 1 omslag
    - Weekrapporten van de loods over aangekomen en vertrokken schepen, 1828 maart - 1836 april, 168.2; 1 pak
  - Maandrapporten van de commissaris van politie (procureur des Konings) betreffende gedetineerden, 1829-1836 februari; 169; 1 pak
  - Kwartaalrapporten van de commandant van de genie over de staat van de gouvernementsgebouwen, 1825 oktober -1838 maart; 170; 1 pak
  - Rapporten en processen-verbaal van diverse ambtenaren betreffende de inspektie van aangebrachte victualiën en andere goederen, 1828-1848; 171; 1 pak
    Met inhoudsopgave; zie voor de nrs. 1-234 uit de inhoudsopgave: de archieven van Curaçao Bonaire en Aruba tot 1828, inv. nr. 380.
  - Rapport van de garnizoenscommandant Van Coehoorn aan de gouverneur van Curaçao over de misstanden bij het garnizoen te Curaçao, naar aanleiding van een beschikking van de gouverneur van 11 oktober 1852. Afschrift., 1852 oktober 28; 1287; 1 stuk
  - Bevolkingsstaten van Curaçao alsmede naamlijsten van plantages, tuinen en hun eigenaars, opgemaakt door de wijk- en districtmeesters, 1838-1845; 172; 1 pak
  - Journalen van de dagelijkse werkzaamheden van de commandeur van Bonaire, 1827-1837; 173-176; 4 banden
    - 1827-1830., 173
    - 1831-1832., 174
    - 1833-1835., 175
      De journalen zijn in een verkeerde volgorde gebonden.
    - 1836 januari - 1837 december., 176
  - Journalen van de dagelijkse werkzaamheden van de commandeur van Aruba, 1827-1845; 177-188; 4 banden en 8 omslagen
    - 1827-1830, 1 band, 177
    - 1831-1832, 1 band, 178
    - 1833-1835, 1 band, 179
    - 1836-1837, 1 band, 180
    - 1838., 181
    - 1839., 182
    - 1840., 183
    - 1841., 184
    - 1842., 185
    - 1843., 186
    - 1844., 187
    - 1845., 188
  - Gouvernements- en garnizoensorders. Minuten., 1822-1834; 260; 1 band
  - Kopieboek van uitgaande gouvernementsorders en brieven, 1821 juli 2 - 1834 oktober; 261; 1 deel
  - Kopieboek van uitgaande brieven naar Nederland, 1826 mei 1 - 1844 mei 23; 262; 1 deel
    Met inhoudsopgave t/m 1840. Het repertorium op de uitgaande brieven bevindt zich in het Centraal Historisch Archief te Willemstad op Curaçao.
  - Kopieboeken van uitgaande brieven aan civiele ambtenaren, 1827-1845; 263-270; 8 delen
    - 1827 september 19 - 1828 mei 22., 263
    - 1828 mei 23 - oktober 31., 264
    - 1828 november 1 - 1830 december 31., 265
    - 1831 januari 6 - 1834 april 30., 266
    - 1834 mei 1 - 1839 mei 15., 267
    - 1839 mei 16 - 1841 februari 2., 268
    - 1841 februari 3 - 1843 juli 11., 269
    - 1843 juli 11 - 1845 september 17., 270
      De kopieboeken van uitgaande brieven aan de gouverneur-generaal te Paramaribo (1828-1845) bevinden zich in het Centraal Historisch Archief te Willemstad op Curaçao.
  - Alfabetisch repertorium op de uitgaande brieven aan civiele ambtenaren, 1824-1841; 55-57; 3 delen
    - 1824-1828., 55
    - 1834-1837., 56
    - 1837-1841., 57
  - Kopieboeken van uitgaande brieven van de gouvernementssecretaris (koloniale secretaris), 1831-1840; 451-452; 2 delen
    Vergelijk inv. nr. 266 (brief van de directeur van 29 januari 1831).
    - 1831 januari 8 - 1836 augustus 26., 451
    - 1836 augustus 29 - 1840 augustus 20., 452
  - Alfabetisch repertorium op de uitgaande brieven van de koloniale secretaris, 1831-1840; 453; 1 deel
  - Kopieboeken van uitgaande brieven aan de militaire autoriteiten, 1823-1839; 271-273; 3 delen
    - 1823 juni 4 - 1828 juli 29., 271
    - 1828 juli 30 - 1831 november 11., 272
    - 1831 november 15 - 1839 april 16., 273
  - Alfabetisch repertorium op de correspondentie met de militaire autoriteiten, 1834-1840; 274; 1 deel
  - Kopieboek van uitgaande brieven betreffende de vestingbouw, 1826 november 1 - 1833 juni 29; 275; 1 deel
  - Kopieboeken van uitgaande brieven aan de marine, 1827-1843; 276-277; 2 delen
    - 1827 oktober 3 - 1834 april 11., 276
    - 1834 april 21 - 1843 december 13., 277
  - Alfabetisch repertorium op de uitgaande brieven aan de marine, 1834-1840; 278; 1 deel
  - Alfabetisch repertorium op de uitgaande brieven aan de schutterij en de landstorm, 1834-1841; 102; 1 deel
    Met alfabetische index op zaken. De uitgaande brieven aan de schutterij en de landstorm bevinden zich in het Centraal Historisch Archief te Willemstad op Curaçao.
  - Kopieboeken van uitgaande brieven aan commandeurs en ambtenaren van Bonaire en Aruba, 1816-1843; 279-283; 5 delen
    - 1816 april 8 - 1828 mei 21., 279
    - 1828 mei 22 - 1836 augustus 15., 280
    - 1836 augustus 19 - 1838 december 31., 281
    - 1839 januari 5 - 1841 januari 27., 282
    - 1841 januari 31 - 1843 december 23., 283
  - Alfabetisch repertorium op de uitgaande brieven aan de commandeurs en ambtenaren van Bonaire en Aruba, 1834-1841; 121; 1 deel
    Het repertorium van Bonaire bevindt zich achterin het inventaris nummer.
  - Kopieboeken van uitgaande brieven naar het buitenland, 1825-1840; 284-285; 2 delen
    - 1825 mei 31 - 1835 november 24., 284
    - 1835 december 9 - 1840 december 18., 285
  - Alfabetisch repertorium op de uitgaande buitenlandse brieven, 1834-1840; 124; 1 deel
    Met alfabetische index op persoonsnamen en zaken.
  - Kopieboek van uitgaande brieven aan de commandanten van de pakketschepen, 1827 juni 7 - 1832 augustus 10; 286; 1 deel
  - Kopieboeken van uitgaande brieven aan de handelsagenten, consuls en vertegenwoordigers van diverse landen, 1824-1843; 287-288; 2 delen
    Met inhoudsopgaven. Het repertorium op de uitgaande brieven bevindt zich in het Centraal Historisch Archief te Willemstad op Curaçao.
    - 1824 mei 18 - 1829 december 21., 287
    - 1830 februari 17 - 1843 maart 25., 288
  - Kopieboek van uitgaande brieven aan de magazijnmeester vanwege de marine, 1827 februari 9 - 1843 februari 17; 289; 1 deel
  - Chronologisch repertorium op de ingekomen brieven van en de minuten van uitgaande brieven aan de magazijnmeester, 1827 februari - 1840 mei; 290; 1 deel
  - Nummerlijsten van de uitgaande brieven, 1828-1835; 291-292; 2 delen
    - 1828-1832., 291
    - 1833-1835., 292
  - Ingekomen brieven van en minuten van uitgaande brieven aan de consul C. Lobé betreffende de cochenillecultuur en de invoer van Merino schapen op Curaçao. Met bijlagen, 1837 november - 1838; 370; 1 omslag
  - Stukken van civiele- en militaire aard die tot geen bijzondere afdeling behoren en waarvan minuten of afschriften aan de gouverneur-generaal te Paramaribo en de minister van Koloniën zijn verzonden, 1828-1844; 293, 375; 1 pak en 1 stuk
    - 1828-1844., 293
      Met inhoudsopgave. Inv. nr. 375 wordt in de inhoudsopgave van inv. nr. 293 vermeld en bevat een naamlijst van personen te Aruba, die rijksgrond in concessie hebben,
    - 1839 mei 23. 1 stuk, 375
  - Lijst van vervallen concessiebrieven van rijksgrond te Aruba met de daarbij behorende concessiebrieven. Met bijlagen, 1840-1872; 1297; 1 pak
  - Staat van achterstallige grondbelasting (bundergeld) over 1871 tot juni 1875 te Aruba van overleden, in het buitenland vertoevende en onvermogende personen, 1875 juni 30; 1298A; 1 stuk
  - Naamlijst van belastingschuldigen wegens de grondbelasting te Aruba over 1871, 1871 september 30; 1298B; 1 stuk
    Met inhoudsopgave. Het inv. nr. 375 wordt in de inhoudsopgave vermeld. Zie ook inv. nr. 1297.
  - Akten van eedsaflegging, 1832-1834; 296-298; 3 delen
    Bevat ondermeer de ongehuwde staat van personen,
    - 1832., 296
    - 1833., 297
    - 1834., 298
  - Register van afgegeven zeebrieven, 1824 december - 1836; 299; 1 deel
  - Vrijbrieven. Met bijlagen, 1828-1836; 300-307; 8 banden
    Met inhoudsopgaven, behalve inv. nr. 307.
    - 1828., 300
    - 1829., 301
    - 1830-1831., 302
    - 1832., 303
    - 1833., 304
    - 1834 (gedrukt)., 305
    - 1835 (gedrukt)., 306
    - 1836 (gedrukt)., 307
  - Akten van borgstelling wegens het vrijgeven van slaven, 1834, 1837-1839; 308; 1 omslag
  - Publicaties van particulieren betreffende het vrijgeven van slaven etc., 1828-1832; 294-295; 2 banden
    Met inhoudsopgaven.
    - 1828-1831., 294
    - 1832., 295
  - Register houdende opgave van voor particulieren en het gouvernement te Curaçao bestemde brieven uit het buitenland, 1832 april - 1837; 309; 1 deel
    Met aantekening betreffende datum van binnenkomst, plaats van afzending, naam van het schip, naam van de geadresseerde, het aantal ontvangen brieven per maand.
  - Registers van aangekomen- en vertrokken vreemdelingen, 1821-1837; 310-312; 3 delen
    - 1821 mei - 1830., 310
    - 1832 juli - december., 311
      Hierin ook aantekeningen betreffende paspoorten (1832), ontslag van scheepsvolk, verloten van goederen, verkoop van rattenkruit en registratie van patenten voor het verkopen van sterke drank.
    - 1833 - 1837., 312
  - Register van aangekomen en vertrokken ingezetenen van Curaçao, 1833-1842 september; 313; 1 deel
  - Register van verleende vergunningen voor het verloten van goederen, het verkopen van rattenkruit, het afdanken van scheepsvolk en het vrijgeven van slaven, 1833-1846 mei; 374; 1 deel
    Wat het vrijgeven van slaven betreft, hier worden de namen vermeld, die de gemanumitteerden volgens de bestaande verordeningen hebben gekozen of gekregen.
  - Registers van afgegeven paspoorten, 1833-1844; 314-315; 2 delen
    - 1833 - 1837 april., 314
    - 1837 mei - 1844 oktober., 315
      Met alfabetische naamwijzer.
  - Contracten betreffende het verhuren van gouvernementsslaven aan particulieren, 1839 november - 1840 januari; 316; 1 omslag
  - Register houdende opgave van mutaties in het slavenbestand wegens het verkopen, vrijgeven of uitvoeren van slaven, 1840-1842; 317; 1 deel
  - Reglementen, instructies en publicaties, 1.
    - Instrukties, reglementen, ordonnanties en tarieven. Minuten en afschriften., 1825 september - 1829 oktober; 318; 1 band
    - Instrukties, reglementen en eden. Afschriften., 1794, 1816-1835; 319; 1 pak
      Met op het Algemeen Rijksarchief vervaardigde inhoudsopgave.
    - Reglementen, tarieven en publicaties. Afschriften., 1819-1835; 320-321; 2 banden
      - 1819 november -1835 oktober., 320
        De nrs. 18, 20 en 21 ontbreken.
      - 1831., 321
    - Instrukties, reglementen en conceptwetten. Minuten en afschriften., 1828 februari - 1846; 358-360; 3 banden
      - 1828 februari -1830 december., 358
      - 1830 december - 1833 november., 359
      - 1835 - 1846 november., 360
    - Instrukties voor de commandant van de troepen en van het garnizoen te Curaçao. Minuten en authentieke afschriften., 1856-1858; 1291; 1 omslag
    - Publicaties van de directeur (gezaghebber). Gedrukt., 1831-1845; 322-335; 15 banden
      Met inhoudsopgaven; behalve de inv. nrs. 322 en 323.
      - 1831 januari - oktober., 322
      - 1832 februari - oktober., 323
      - 1834., 324
      - 1835., 325
      - 1836 februari - oktober., 326
      - 1837 januari - november., 327
      - 1838 maart - november., 328
      - 1839., 329
      - 1840., 330
      - 1841 januari - november., 331
      - 1842 februari - december., 332
      - 1843 september - december., 333
      - 1844 januari - november., 334
      - 1845 februari - augustus., 335
    - Publicaties van de directeur (gezaghebber). Met bijlagen. Geschreven en gedrukt. Minuten en afschriften., 1828-1845; 336-357; 22 banden
      De bijlagen bestaan uit de gedrukte gouvernementsbladen van Suriname.
      - 1828., 336
      - 1828 februari - december., 337
      - 1829., 338
      - 1829., 339
      - 1830., 340
      - 1831., 341
      - 1831., 342
      - 1832 januari - oktober., 343
      - 1832 januari - oktober., 344
      - 1833 januari - november., 345
      - 1834., 346
      - 1835., 347
      - 1836 februari - oktober., 348
      - 1837 januari - november., 349
      - 1838 maart - november., 350
      - 1839., 351
      - 1840., 352
      - 1841 januari - november., 353
      - 1842 februari - december., 354
      - 1843 september - december., 355
      - 1844 januari - november., 356
      - 1845 februari - augustus., 357
    - Staten betreffende de financiële administratie van Curaçao, Bonaire en Aruba; alsmede begrotings- en modelstaten van het Gemeentebestuur van Curaçao, 1828-1831; 362; 1 omslag
    - Register van taxatie der huurwaarde van huizen, opgemaakt door een bij gouvernementsbesluit van 3 juli 1837 benoemde commissie, 1837, 1838 maart; 369; 1 deel
    - Stukken betreffende diverse onderwerpen, 1822-1841; 361, 371; 1 katern, 9 omslagen en 6 stukken
      - , Lijst van kopie-bijlagen, behorend tot een brief van 8 maart 1828, van de gouverneur-generaal van de Nederlands Westindische Bezittingen aan de juristen J.B. Gravenhorst en C.C. Römer te Curaçao betreffende de zaak van de Spaanse gedetineerde M.M. de Moraton, 1828; Instruktie voor de directeur belast met de goudwinning op Aruba, opgesteld door de opperbergraad Stifft, ca. 1827. Duitse en Nederlandse tekst,; Memorie van J. [Ure], kapitein van de Argentijnse brik Bolivar, aan de directeur van Curaçao, over zijn arrestatie, ca. 1828; Stukken betreffende de administratie van de kerke- en armenkassen van de Protestantse gemeente te Curaçao, 1826,; Proces-verbaal van de overdracht van archiefbescheiden door de aftredende gouverneur van Curaçao P.R. Cantz'laar aan zijn opvolger mr. I.J. Rammelman Elzevier. Met bijlagen, 1828; Register van aantekeningen over de Indianen van de zogenaamde Wilde Kust, die zich op Aruba bevinden en aldaar zijn ingeschreven, 1827 februari 16; Eedsafleggingen door M. Römer bij zijn benoeming tot gemeenteraadslid van Curaçao, 1828 maart 5; 361; 2 stukken, 5 omslagen, 1 katern
      - , Naamlijsten van vreemdelingen te Curaçao, 1834-1836, 1 omslag; Manifest van te Curaçao ingeladen goederen met bestemming Hellevoetsluis, 1828,; Lijst van plantages met aantekening van de daarop ten behoeve van het gouvernement berustende servituten, ca. 1840; Staten van dienst van diverse ambtenaren wegens pensioenaanvragen. Met bijlagen, 1828-1829; Staten van het tafelgeld voor zeeofficieren met kwitanties, 1828-1829; Verklaringen betreffende het redden van een drenkeling; het stranden van het fregat Amazone en het inschepen aan boord van de golet Rose Ann, 1829-1841; Brief van de koloniale ontvanger aan de gezaghebber over de staat van aan het gouvernement hypothekair verbonden huizen en gronden, 1837; Beëdigde verklaringen betreffende de Amerikaanse golet Golden Age; de ongehuwde staat van resp. M. Galarraya, B. Sicard, A. Scheffel en betreffende een huis in Willemstad, 1829; 371; 3 stukken, 4 omslagen
    - Staat van ter gouvernementssecretarie te Curaçao geregistreerde obligaties, 1830 oktober - 1844 mei; 372; 1 katern
    - Taxatiestaten van de gouvernementsgebouwen te Curaçao, opgemaakt door de dienst der genie, 1839-1845; 373; 1 omslag
    - Rapporten betreffende de staat van de gouvernementsgebouwen te Curaçao, opgemaakt door de dienst der genie, 1856-1870; 1296; 1 pak
- ARCHIEF VAN DE RAAD VAN POLITIE, 1828-1834, B.
  Het voor Curaçao en de onderhorige eilanden Bonaire en Aruba vastgestelde regeringsreglement van 7 februari 1828 bepaalt bij art. 15 dat aan de directeur van Curaçao een Raad van Politie zal worden toegevoegd.
  Bordewijk (1911) p. 196 (bijlage VII, art. 15).
  De samenstelling van dit college - twee ambtenaren en twee burgers - is bij art. 1 van de instruktie voor de Raad van Politie geregeld. De benoemingen geschieden in eerste instantie door de Koning en vervolgens onder goedkeuring van de gouverneur-generaal der Nederlands Westindische Bezitttingen te Paramaribo.
  Idem p. 211 (bijlage VII, art. 1).
  In art. 4a-m zijn de taken en werkzaamheden van de Raad van Politie vastgelegd, zoals het beoordelen van het door de directeur voorgestelde budget van rijksontvangsten en uitgaven en de door de hoofdontvanger overgelegde rekening en verantwoording en de verzending ter goedkeuring van de gouverneur-generaal te Paramaribo. Zij beslist over door burgers ingediende bezwaren tegen belastingheffingen, over alle zaken betreffende de manumissie van slaven en over verzoeken om curatele stelling en ontheffing van de administratie van goederen.
  Alle door het Gemeentebestuur ingediende reglementen, instrukties en verordeningen worden door de Raad beoordeeld. Ook neemt deze besluiten over het in bewaring stellen van personen wegens krankzinnigheid of wangedrag.
  Handelszaken boven de 300 gulden worden door de Raad in behandeling genomen en afgedaan en tevens is de Raad beroepscollege voor de Rechtbank van Kleine Zaken en het College van Commercie en Zeezaken. Tenslotte controleert de Raad jaarlijks de boekhouding van de beide Weeskamers en doet ter vervulling van vacatures bij het Gemeentebestuur voordrachten aan de gouverneur-generaal te Paramaribo.
  Idem pp. 212 en 213 (bijlage VII, art. 4a-m).
  Op 1 mei 1834 werd de Raad van Politie, door het in werking stellen van het nieuwe regeringsreglement van 20 november 1833, ontbonden. Zo kwam na bijna twee eeuwen een einde aan de samenwerking tussen de directeur (gezaghebber) en de Raad.
  ARA Archieven van Curaçao en de onderhorige eilanden Bonaire en Aruba na 1828, inv. nr. 439 p. 12.
  - Minuut-notulen van de vergaderingen van de Raad van Politie. Met bijlagen, 1828-1834; 376-382; 7 banden
    Met inhoudsopgaven, behalve de inv. nrs. 378 en 379.
    - 1828 januari 15 - december 22., 376
    - 1829 januari 15 - december 22., 377
    - 1830 januari 15 - december 16., 378
    - 1831 januari 5 - december 15., 379
    - 1832 januari 19 - november 15., 380
    - 1833 januari 17 - december 18., 381
    - 1834 januari 15 - april 28., 382
  - Minuut-besluiten. Met bijlagen, 1825-1834; 383-385; 3 banden
    - 1825 januari 26 - 1829 december 19., 383
    - 1830 januari 21 - 1832 november 17., 384
    - 1833 januari 17 - 1834 april 28., 385
  - Ingekomen rekesten met de daarop genomen beschikkingen. Met bijlagen, 1828-1834; 386-392; 7 banden
    - 1828., 386
    - 1829 januari - november., 387
    - 1830., 388
    - 1831., 389
    - 1832 januari - november., 390
    - 1833., 391
    - 1834 januari - april., 392
  - Conceptrekesten van respectievelijk de commissaris van politie, A. van Mekelenburg weduwe van J.R. Latté en Maria Pinero, 1828, 1832 en z.j; 393; 3 stukken
  - Kopieboek van uitgaande brieven, 1828 maart 1 - 1833 maart 22; 394; 1 deel
  - Processtukken betreffende appelzaken., 1827, 1832; 396; 1 pak
    De betreffende zaken hebben in eerste instantie gediend voor het College van Commercie en Zeezaken en dienden als beroepszaken voor de Raad van Politie. De zaken van:
    Mr. J.B. Gravenhorst x R. Urdaneta
    A.E. Lambertus x M. Cardose en J. Boom, executeurs-testamentair van de weduwe van Isaac Sille
    J. de Sola en zoon, gemachtigden van Preto en Monsanto en co te St. Thomas x J. Foulke en J.L. Brion, executeurs-testamentair van L. Brion.
- ARCHIEF VAN HET GEMEENTEBESTUUR, 1828-1833 (1834), C.
  Artikel 45 van het door de commissaris-generaal Van den Bosch gearresteerde regeringsreglement van 7 februari 1828 bepaalt, dat het lokale bestuur op Curaçao zal worden opgedragen aan een Gemeentebestuur. Dit college is samengesteld uit een president, twee wethouders, twee burgers en een secretaris.
  Bordewijk (1911) p. 201 (bijlage VII, art. 45).
  In de instruktie voor het Gemeentebestuur van dezelfde datum wordt in de artt. 1-9 in algemene zin over het Gemeentebestuur gesproken. Art. 5a-p geeft een gedetailleerde opsomming van de werkzaamheden van het Gemeentebestuur, terwijl de artt. 10-30 over de president handelen en de artt. 31-34 op de beide wethouders betrekking hebben. Art. 35 tenslotte betreft de secretaris, die tevens als ontvanger fungeert.
  Idem pp. 214-223 (bijlage X).
  Bij besluit van 19 maart 1828 stelt het Gemeentebestuur een huishoudelijk reglement vast.